臺灣臺中地方法院刑事判決　　　　　　　94年度易字第2153號
公　訴　人　臺灣臺中地方法院檢察署檢察官
被　　　告　乙○○
上列被告因竊盜案件，經檢察官提起公訴（94年度偵字第15505
號），本院合議庭裁定由受命法官獨任進行簡式審判程序，本院
判決如下：
    主  文
乙○○攜帶兇器毀越門扇竊盜，累犯，處有期徒刑壹年；又竊盜
，累犯，處有期徒刑伍月。應執行有期徒刑壹年肆月。
    事  實
一、乙○○素行不佳，其前於民國八十六年間因犯竊盜罪，經本
    院於八十七年二月十五日判處有期徒刑五月確定；又於八十
    七年間因犯竊盜罪，經本院於八十七年七月十一日判處有期
    徒刑七月確定，二者定其應執行之刑為有期徒刑十月，經送
    監執行，於八十七年十二月二十九日執行完畢；繼於九十年
    間因犯搶奪、竊盜等案件，經本院於九十一年三月十一日判
    處有期徒刑二年六月確定（竊盜罪分別判處有期徒刑一年二
    月、八月，搶奪罪判處有期徒刑十月，三者定其應執行之刑
    為有期徒刑二年六月）；再因犯恐嚇罪，經本院於九十一年
    十一月四日判處有期徒刑八月確定，與上開竊盜罪分別判處
    有期徒刑一年二月、八月，搶奪罪判處有期徒刑十月部分，
    四者定其應執行之刑為有期徒刑三年二月，自九十一年三月
    十一日刑期起算，於九十三年九月二十一日假釋付保護管束
    ，於九十三年十二月十日假釋期滿而執行完畢。詎仍不知悔
　　改，於九十四年九月二十日中午十二時許，在臺中市○區○
    ○○路九二號前，因見丙○○所有車牌號碼ＰＸ二─三二三
    號機車之鑰匙疏未自機車電門鑰匙孔上取下，有機可乘，竟
    意圖為自己不法之所有，以該鑰匙啟動並竊取上開機車。得
    手後，即以該機車供己代步之用。復另行意圖為自己不法之
    所有，於同年九日二十三日上午十時許，在同區○○路○段
    十七巷十弄五號之其鄰居甲○○住處，隨手持放置在該址後
    方客觀上足以對人之生命、身體構成威脅、足供兇器使用之
    鐵鎚一支為工具，打破後門玻璃毀越門扇進入屋內（毀損及
    侵入住居部分未據告訴），至該處三樓房間內，拆取電腦電
    源連接線後，竊取甲○○所有之電腦主機一部。得手後，即
    騎乘先前竊得之上開機車，載運該部電腦主機，欲予以變賣
    牟利。嗣於同日上午十一時三十分許，行經同市○區○○路
    與英才路交岔路口時，為警攔檢查獲，並扣得上開車牌號碼
    ＰＸ二─三二三號機車及鑰匙一支（業已發還丙○○），而
    查悉上情。
二、案經臺中市警察局第二分局報告臺灣臺中地方法檢察署檢察
    官偵查起訴。
　　理    由
一、訊據被告乙○○對上開事實均坦承不諱，並經證人即被害人
    丙○○於警詢時及證人即被害人甲○○於警詢時、偵查中證
    述明確，復有車輛車牌失竊作業─查獲車輛認可資料、臺中
　　市警察局車輛協尋證明單影本各一紙、贓物認領保管單二紙
  　及照片六幀在卷可參，足認被告之自白與事實相符，其竊盜
    犯行堪以認定，應依法論科。
二、按刑法第三百二十一條第一項第三款之攜帶兇器竊盜罪，係
    以行為人攜帶兇器為其加重條件，此所謂兇器，其種類並無
    限制，凡客觀上足以對人之生命、身體、安全構成威脅，具
    有危險性之兇器為已足，並不以攜帶之初有行兇之意圖為必
    要（最高法院七十九年度臺上字第五二五三號判例意旨參照
    ）。查被告乙○○打破後門玻璃進入屋內行竊電腦主機，其
    持以打破後門玻璃之鐵鎚係隨手在後門處取得，為木柄及金
    屬材質，業據被告供明，持以抵拒改擊，足生危害於他人生
　　命、身體之安全，客觀上應認係兇器，核被告此部分所為，
  　係犯刑法第三百二十一條第一項第三款、第二款攜帶兇器毀
    越門扇竊盜罪。又被告竊取機車部分，係犯刑法第三百二十
    條第一項普通竊盜罪。被告前後二次竊盜犯行，時間雖甚接
    近，惟被告竊取機車係因其僅有自行車騎用，並無機車可供
    代步，見該機車停放時鑰匙並未自電門取下而臨時起意竊取
    以供己代步，另竊取電腦主機係因欲至屋內竊取金錢，因未
    物色到財物因此起意竊取電腦主機意欲變賣等情，業據被告
    供明在卷，二者竊取之動機、目的均不相同，且竊取機車係
    徒手竊取，另竊取電腦主機係持鐵鎚打破後門玻璃進入屋內
    竊取，手段亦不相同，而被告供承竊取機車係臨時起意等情
    ，顯見被告二次竊盜係另行起意而非基於概括犯意反覆為之
    ，其，犯意各別、行為互異，應予分論併罰。又被告前因犯
    搶奪、竊等案件，經本院於九十一年三月十一日判處有期徒
    刑二年六月確定（竊盜罪分別判處有期徒刑一年二月、八月
    ，搶奪罪判處有期徒刑十月，三者定其應執行之刑為有期徒
    刑二年六月）；再因犯恐嚇罪，經本院於九十一年十一月四
    日判處有期徒刑八月確定，與上開竊盜罪分別判處有期徒刑
    一年二月、八月，搶奪罪判處有期徒刑十月部分四者定其應
    執行之刑為有期徒刑三年二月，自九十一年三月十一日刑期
    起算，於九十三年九月二十一日假釋付保護管束，於九十三
    年十二月十日假釋期滿而執行完畢等情，有刑案資料查註紀
　　錄表及臺灣高等法院被告前案紀錄表各一件在卷可稽，其受
  　有期徒刑執行完畢後，五年以內再犯本案有期徒刑以上之罪
    ，均為累犯，各應依刑法第四十七條規定加重其刑。爰審酌
    被告前已有多次竊盜之不良素行，仍再有本件二件竊盜犯行
    ，惡性非輕，惟取得財物非鉅，復能坦承犯行，犯後態度良
    好等一切情狀，量處如主文所示之刑，並定其應執行刑。被
    告持以行竊之鐵鎚雖係犯罪用之物，然並非被告所有，且未
    扣案，亦非違禁物，自無從為沒收之諭知，併此敘明。
據上論斷，應依刑事訴訟法第第二百七十三條之一第一項、第二
百九十九條第一項前段，刑法第三百二十一條第一項第二款、第
三款、第三百二十條第一項、第四十七條、第五十一條第五款，
罰金罰鍰提高標準條例第一條前段，判決如主文。
中　　華　　民　　國　　94　　年　　12　　月　　6 　　日
                  刑事第十四庭  法  官  陳  葳
上正本證明與原本無異。
如不服本判決，應於收受本判決後十日內向本院提出上訴書狀，
其未敘述上訴理由者，並得於提起上訴後十日內向本院補提理由
書狀（均須按他造當事人之人數附繕本）「切勿逕送上級法院」
。
                                書記官  張雅如
中　　華　　民　　國　　94　　年　　12　　月　　7 　　日
附錄法條：
刑法第三百二十條第一項：
意圖為自己或第三人不法之所有，而竊取他人之動產者，為竊盜罪
，處五年以下有期徒刑、拘役或五百元以下罰金。
刑法第三百二十一條：
犯竊盜罪而有左列情形之一者，處六月以上五年以下有期徒刑：
一、於夜間侵入住宅或有人居住之建築物、船艦，或隱匿其內而
    犯之者。
二、毀越門扇、牆垣或其他安全設備而犯之者。
三、攜帶兇器而犯之者。
四、結夥三人以上而犯之者。
五、乘火災、水災或其他災害之際而犯之者。
六、在車站或埠頭而犯之者。
前項之未遂犯罰之。
